臺灣高雄地方法院刑事判決　　　　　　　　　　　　　九十年度訴字第一九六八號
　　公　訴　人　臺灣高雄地方法院檢察署檢察官
　　被　　　告　甲○○
右列被告因違反毒品危害防治條例案件，經檢察官提起公訴（九十年度毒偵字第二六
○九號、九十年度毒偵字第二七七三號）及移送併辦（九十年毒偵字第四六八○、九
十年毒偵字第四九七九號、九十一毒偵字第一七二號），本院判決如左：
    主  文
甲○○連續施用第一級毒品，累犯，處有期徒刑捌月。扣案之第一級毒品海洛因壹包
（驗後淨重零點零貳公克、包裝重零點參肆公克），沒收銷毀之。
    事  實
一、甲○○前於民國八十四年、八十六年間，先後因違反肅清煙毒條例、麻醉藥品管
    理條例，經本院分別於八十五年二月十六日以八十五年度訴字二二○號判處有期
    徒刑三年四月、於八十六年十二月二日以八十六年易字第七六一九號判處有期徒
    刑五月確定，經接續執行，於八十七年六月十八日因縮短刑期假釋出監，迄八十
    八年八月二日縮刑期滿未撤銷假釋視為執行完畢。後再因施用第二級毒品安非他
    命案件，經本院以八十八年度毒聲字第三六三二號裁定令入戒治處所施以強制戒
    治一年，滿三個月後停止戒治付保護管束，不料於保護管束期間復施用第一級毒
    品海洛因，經撤銷停止戒治，後因強制戒治期滿，由臺灣高雄地方法院檢察署檢
    察官於民國九十年四月十日，以九十年度戒毒偵字第四七一號不起訴處分確定。
    然甲○○復基於概括犯意，於前開不起訴處分後五年內之九十年四月間某日起至
    同年十二月六日止，在高雄市○○區○○街二五九巷十六號住處及高雄市○○區
    ○○街七八巷十號友人住處等地，以注射針筒注射方式施用第一級毒品海洛因多
    次，嗣為警先後(1)於九十年五月十七日四時三十分許，在高雄市三民區○○○路
    與中華橫路口查獲，(2)於同年六月二日十七時五十分許，在高雄市鼓山區○○○
    路與臨海二路口查獲，並在其身上扣得第一級毒品海洛因一包（驗後淨重零點零
    二公克、包裝重零點三四公克）。(3)於九十年九月四日十一時三十分在高雄市○
    鎮區○○路與復興路口查獲，(4)於九十年九月十九日二十二時五十分在高雄市○
    ○區○○路與林森路口查獲，(5)於九十年十二月七日十一時二十分在高雄市鹽埕
    區○○○路三三七號查獲。
二、案經高雄市政府警察局刑警大隊及三民第一分局移送臺灣高雄地方法院檢察署檢
    察官偵查起訴。
    理  由
一、右揭事實，業據被告甲○○分別於警訊及本院審理中坦承不諱，而被告先後五次
    遭警查獲當日所採集之尿液經送驗結果呈嗎啡陽性反應，有(1)高雄市立凱旋醫院
    九十年五月二十五日高市凱醫檢字第一三一號煙毒尿液檢驗成績書、(2)高雄市政
    府衛生局九十年六月八日高衛試煙字第Ａ－一一二號尿液檢驗成績書、(3)高雄市
    立凱旋醫院九十年九月二十一日高市凱醫檢字第二二四號煙毒尿液檢驗成績書、
    (4)高雄市立凱旋醫院九十年十月五日高市凱醫檢字第二四一號煙毒尿液檢驗成績
    書(5)高雄市立凱旋醫院九十年十二月二十一日高市凱醫檢字第三一二號煙毒尿液
    檢驗成績書影本各一紙在卷可參，並有海洛因一包扣案可憑，且該扣案之海洛因
    一包經送法務部調查局檢驗結果確含海洛因成分（驗後淨重○‧○二公克，包裝
    重○‧三四公克），有該局九十年六月十四日編號000000000號鑑定通
    知書一紙附卷可稽。再被告前因施用毒品案件，經強制戒治期滿，由臺灣高雄地
    方法院檢察署檢察官於民國九十年四月十日以九十年度戒毒偵字第四七一號不起
    訴處分確定，有台灣高雄地方法院檢察署九十年度戒毒偵字第四七一號不起訴處
    分書、台灣高等法院被告全國前案紀錄及台灣高雄地方法院檢察署刑案查註紀錄
    表各一份在卷可證。足見被告之自白與事實相符，罪證明確，被告於不起訴處分
    確定後五年內再犯施用第一級毒品海條洛因之犯行堪以認定，應依法論科。
二、查海洛因係毒品危害防制條例第二條第二項所稱之第一級毒品，不得持有、施用
    ，被告持以施用，核被告所為，係犯毒品危害防制條例第十條第一項之罪。又被
    告持有第一級毒品後進而施用，其持有毒品之低度行為，應為施用毒品之高度行
    為所吸收，不另論罪。被告先後多次施用第一級毒品之行為，時間緊接，所犯係
    構成要件相同之罪名，顯係基於概括之犯意反覆為之，為連續犯，應依刑法第五
    十六條之規定以一罪論處，並加重其刑。被告前於八十四年、八十六年間，先後
    因違反肅清煙毒條例、麻醉藥品管理條例，經本院分別於八十五年二月十六日以
    八十五年度訴字二二○號判處有期徒刑三年四月、於八十六年十二月二日以八十
    六年易字第七六一九號判處有期徒刑五月確定，經接續執行，於八十七年六月十
    八日因縮短刑期假釋出監，迄八十八年八月二日縮刑期滿未撤銷假釋視為執行完
    畢，有台灣高等法院被告全國前案紀錄表及台灣高雄地方法院檢察署刑案資料查
    註紀錄表各一份附卷可參，其於五年以內再犯本件有期徒刑以上之罪，為累犯，
    應依法加重其刑。被告有二種刑之加重事由，應依刑法第七十條遞加重之。爰審
    酌被告前因施用毒品案件經不起訴處分確定，猶繼續施用毒品，顯不知悔改且無
    戒除之決心，及其施用海洛因僅係戕害自身，尚未害及他人，犯罪後坦承犯行態
    度尚佳可等一切情狀，爰量處如主文所示之刑。扣案之第一級毒品海洛因一包（
    驗後淨重○‧○二公克，包裝重○‧三四公克），應依毒品危害防制條例第十八
    條第一項規定，不問屬於犯人與否，宣告沒收銷燬之。至鑑驗所耗損之第一級毒
    品海洛因，既已滅失，爰不令另為沒收銷毀之諭知。
三、至公訴意旨另以：被告甲○○於九十年一月間某日至九十年四月十日，在高雄市
    鹽埕區○○里○○街二五九巷十六號住處連續施用第一級毒品海洛因多次，因認
    被告此部份亦涉有毒品危害防制條例第十條第一項之罪嫌等語。經查：
（一）按曾為不起訴處分，而違背刑事訴訟法第二百六十條之規定再行起訴者，應諭
      知不受理判決，刑事訴訟法第三百零三條第四款定有明文。
（二）本件被告前因施用第二級毒品安非他命案件，經本院以八十八年度毒聲字第三
      六三二號裁定令入戒治處所施以強制戒治一年，滿三個月後停止戒治付保護管
      束，不料於保護管束期間復施用第一級毒品海洛因，經撤銷停止戒治，後因於
      九十年一月十二日強制戒治期滿，由臺灣高雄地方法院檢察署檢察官於民國九
      十年四月十日，以九十年度戒毒偵字第四七一號不起訴處分確定，有該不起訴
      處分書一份附卷可參。則被告自九十年一月間某日至同年四月十日連續施用第
      一級毒品海洛因之部分，應為前述不起訴處分確定效力所及，此部分既已經公
      訴人為不起訴處分確定，非有刑事訴訟法第二百六十條各款所列情形，自不得
      對於同一案件再行起訴，公訴人又未舉證有何刑事訴訟法第二百六十條得由公
      訴人就同一案件再行起訴之事由，逕對此部份再行起訴，即有未洽，惟因公訴
      人認此部份與前揭論罪科刑部分有連續犯之裁判上一罪關係，爰不另為不受理
      判決之諭知，附此敘明。
據上論斷，應依刑事訴訟法第二百九十九條第一項前段，毒品危害防制條例第十條第
一項、第十八條第一項前段，刑法第十一條、第五十六條、第四十七條，判決如主文
。
本案經檢察官洪信旭到庭執行職務。
中    華    民    國    九十一    年      二      月      二十          日
                                  臺灣高雄地方法院刑事第三庭
                                        審判長法  官  裕斗
                                              法  官  孫啟強
                                              法  官  陳億芳
右正本證明與原本無異。
如不服本判決，應於判決送達後十日內，向本院提出上訴狀。
                                              書記官  吳炳松
中    華    民    國      九十一      年      二      月      二十一    日
